【裁判字號】    98,訴,546
【裁判日期】    990129
【裁判案由】    毒品危害防制條例
【裁判全文】
臺灣桃園地方法院刑事判決               98年度訴字第546號
公  訴  人  臺灣桃園地方法院檢察署檢察官
被      告  甲○○
上列被告因違反毒品危害防制條例案件，經檢察官聲請簡易判決
處刑（簡易判決處刑案號：98年度毒偵字第908 號），本院認不
宜以簡易判決處刑，改依通常程序審理，茲以簡式審判程序判決
如下：
    主  文
甲○○施用第一級毒品，累犯，處有期徒刑柒月，扣案如附表編
號一所示之物，均沒收銷燬之；又施用第二級毒品，累犯，處有
期徒刑伍月，扣案如附表編號二所示之物，均沒收銷燬之。應執
行有期徒刑拾月，扣案如附表所示之物，均沒收銷燬之。
    事  實
一、甲○○前因施用毒品違反毒品危害防制條例案件，經本院以
    93年度毒聲字第1032號裁定送觀察、勒戒後，因認有繼續施
    用毒品之傾向，又經本院以93年度毒聲字第1255號裁定令入
    戒治處所施以強制戒治，於民國94年4 月18日停止其處分出
    監，於94年9 月9 日強制戒治縮刑期滿執行完畢，並於94年
    5 月2 日由臺灣桃園地方法院檢察署檢察官以94年度戒毒偵
    字第220 號為不起訴處分確定。其另因施用第二級毒品違反
    毒品危害防制條例案件，經本院以94年度桃簡字第1995號判
    決，判處有期徒刑3 月確定，於95年7 月12日易科罰金執行
    完畢；又同因施用第二級毒品違反毒品危害防制條例案件，
    經本院以95年度桃簡字第1451號判決，判處有期徒刑5 月確
    定，又因持有第一級毒品違反毒品危害防制條例案件，再經
    本院以95年度桃簡字第1939號判決，判處有期徒刑5 月確定
    ，上開二罪所宣示之刑，經本院以96年度聲字第608 號裁定
    定應執行有期徒刑9 月確定，於96年9 月11日徒刑易科罰金
    執行完畢。
二、甲○○猶不知戒除毒癮，分別基於施用第一級毒品海洛因、
    第二級毒品甲基安非他命（起訴書誤載為安非他命）之犯意
    ，於前開強制戒治執行完畢釋放後5 年內之98年2 月20日下
    午4 時許，在桃園縣中壢市○○○街9 號2 樓某朋友住處內
    ，以將第一級毒品海洛因摻入香菸內點燃吸食之方式，施用
    第一級毒品海洛因1 次，及以將甲基安非他命放入玻璃吸食
    器內燒烤，再吸食其煙霧之施用方式，施用第二級毒品甲基
    安非他命1 次。嗣甲○○與林宏義於同日下午5 時17分許，
    在桃園縣中壢市○○○街75號前為警查獲，並當場自甲○○
    身上扣得供其施用之第一級毒品海洛因1 小包（驗餘淨重0.
    189 公克）及第二級毒品甲基安非他命2 小包（驗餘淨重共
    計4.389 公克），其後並於停放在上址前之車牌號碼3L-552
    9 號自用小客車內，查獲與本案無關之第一級毒品海洛因（
    淨重19.2公克）及第二級毒品安非他命（淨重191. 9公克）
    ，另經警前往桃園縣中壢市○○○街9 號2 樓後，復扣得與
    本案無關之安非他命吸食器1 組、提撥器1 支、計算機1台
    、電子磅秤1 台、安非他命殘渣袋2 個及帳本1 本（林宏義
    所涉施用毒品違反毒品危害防制條例部分、甲○○與林宏義
    涉犯販賣毒品違反毒品危害防制條例部分，均由檢察官另行
    偵查）。嗣經警對甲○○採尿送驗後，結果呈鴉片類嗎啡陽
    性及安非他命類陽性反應，因而查獲上情。
三、案經桃園縣政府警察局中壢分局移送臺灣桃園地方法院檢察
    署檢察官偵查起訴。
    理  由
一、本件被告所犯係死刑、無期徒刑或最輕本刑為3 年以上有期
    徒刑以外之罪，其於準備程序中就被訴事實為有罪之陳述，
    經本院告知簡式審判程序之旨，並聽取檢察官、被告之意見
    後，爰依刑事訴訟法第273 條之1 第1 項規定合議裁定由受
    命法官獨任進行簡式審判程序。
二、訊據被告甲○○對其於上揭時、地，施用第一級毒品海洛因
    、第二級毒品甲基安非他命之犯罪事實，於本院審理中坦承
    不諱，核與被告於警詢、偵查中之自白相符，並有扣案之白
    色粉末1 小包、透明結晶2 小包可資佐據。而其為警查獲後
    經採集尿液囑託鑑定結果，亦呈嗎啡（即海洛因進入人體後
    之代謝物）陽性反應、安非他命類陽性反應；又前開扣案之
    白色粉末1 小包、透明結晶2 小包經送鑑定結果，確屬第一
    級毒品海洛因、第二級毒品甲基安非他命無誤，此分別有臺
    灣檢驗科技股份有限公司出具之98年3 月10日UL/2009/2061
    4 號、98年3 月9 日UL/2009/20585 號及UL/2009/20586 號
    濫用藥物檢驗報告、桃園縣政府警察局中壢分局尿液暨毒品
    檢體真實姓名與編號對照表各乙份在卷可稽，是上述證據與
    被告之自白，互核一致。又被告有事實欄所載因施用毒品違
    反毒品危害防制條例而受觀察勒戒、強制戒治等情形，此亦
    有臺灣高等法院被告前案紀錄表在卷可憑。是以本件事證明
    確，被告於強制戒治執行完畢釋放後5 年內再犯以上施用毒
    品海洛因、甲基安非他命之行為，堪為認定，應予依法論科
    。
三、論罪科刑之法律適用
  (一)按海洛因、甲基安非他命係毒品危害防制條例第2 條第2 項
    第1 款、第2 款所明定之第一級、第二級毒品，不得非法持
    有、施用。核被告甲○○所為，係違反毒品危害防制條例第
    10條第1 項之施用第一級毒品罪及同條第2 項之施用第二級
    毒品罪。其施用第一級毒品海洛因前後持有海洛因、施用第
    二級毒品甲基安非他命前後持有甲基安非他命之低度行為，
    應分別為施用海洛因、甲基安非他命之高度行為所吸收，均
    不另論罪。又被告所犯上開各罪間，時間、犯意各別，構成
    要件互殊，應予分論併罰。又被告有事實欄所載之科刑執行
    紀錄，此有臺灣高等法院被告前案紀錄表1 份附卷可按，其
    於受有期徒刑執行完畢後，5 年以內故意再犯本件有期徒刑
    以上之罪，為累犯，各應依刑法第47條第1 項規定加重其刑
    。爰審酌被告有前述犯罪及施用毒品遭查獲之紀錄，有臺灣
    高等法院被告前案紀錄表附卷足據，且前已因強制戒治執行
    完畢而經不起訴處分，業受毒品危害防制條例對施用毒品人
    之寬典，竟仍一再施用，顯見並無悔意，而其施用毒品實為
    戕害自身健康之犯罪，於他人固無明顯重大危害，然對社會
    善良風氣已足生不良影響，並斟酌其施用之次數，及其坦承
    施用毒品之犯行之犯後態度等一切情狀，分別量處如主文所
    示之刑，並定其應執行之刑，以資儆懲。
  (二)另前揭扣案如附表編號1 所示之海洛因1 包（驗餘淨重0.18
    9 公克），係第一級毒品；扣案如附表編號2 所示之甲基安
    非他命2 小包（驗餘淨重共計4.389 公克），係第二級毒品
    ，各有前開檢驗報告附卷可稽，既均係違禁物，則均應依毒
    品危害防制條例第18條第1 項前段之規定宣告沒收銷燬之。
    又包裝袋部分，因台灣檢驗科技股份有限公司於鑑定時，未
    將該包裝袋與海洛因、甲基安非他命分別秤重，有該檢驗報
    告在卷，衡情二者間已無從析離，或析離所需費用與該等物
    品之客觀價值顯不相當，自應整體視之為海洛因或甲基安非
    他命，不問是否屬於被告所有，均應依毒品危害防制條例第
    18條第1 項前段規定，宣告沒收銷燬之。另於車牌號碼3L-5
    529 號自用小客車內，查獲之第一級毒品海洛因（淨重19.2
    公克）、第二級毒品安非他命（淨重191. 9公克），及另經
    警前往桃園縣中壢市○○○街9 號2 樓扣得之安非他命吸食
    器1 組、提撥器1 支、計算機1 台、電子磅秤1 台、安非他
    命殘渣袋2 個及帳本1 本，均非被告所有且無從證明與被告
    本案施用毒品之犯行有關，爰不於本案中宣告沒收，併此敘
    明。
據上論斷，應依刑事訴訟法第273 條之1 第1 項、第299 條第1
項前段，毒品危害防制條例第10條第1 項、第2 項、第18條第1
項前段，刑法第11條前段、第47條第1 項、第51條第5 款，判決
如主文。
本案經檢察官梁光宗到庭執行職務。
中    華    民    國    99    年    1     月    29    日
                  刑事第六庭    法  官  呂美玲
以上正本證明與原本無異。
如不服本判決應於收受判決後10日內向本院提出上訴書狀，並應
敘述具體理由。其未敘述上訴理由者，應於上訴期間屆滿後20日
內向本院補提理由書( 均須按他造當事人之人數附繕本) 「切勿
逕送上級法院」。
                                書記官  李玉華
中    華    民    國    99    年    2     月    1     日
附表：
┌──┬────────┬─────┬────────┐
│編號│  名      稱    │重      量│   備     註    │
├──┼────────┼─────┼────────┤
│ 1  │第一級毒品海洛因│驗餘淨重  │被告所有。      │
│    │壹小包及用於包裝│0.189公克 │                │
│    │前述海洛因之塑膠│          │                │
│    │殘渣袋壹只。    │          │                │
├──┼────────┼─────┼────────┤
│ 2  │第二級毒品甲基安│驗餘淨重共│被告所有。      │
│    │非他命貳小包及用│計4.389 公│                │
│    │於包裝前述甲基安│克        │                │
│    │非他命之塑膠殘渣│          │                │
│    │袋貳只。        │          │                │
│    │                │          │                │
└──┴────────┴─────┴────────┘
附錄本案論罪科刑法條：
毒品危害防制條例第10條
施用第一級毒品者，處 6 月以上 5 年以下有期徒刑。
施用第二級毒品者，處 3 年以下有期徒刑。
毒品危害防制條例第18條
查獲之第一、二級毒品及專供製造或施用第一、二級毒品之器具
，不問屬於犯人與否，均沒收銷燬之；查獲之第三、四級毒品及
製造或施用毒品之器具，無正當理由而擅自持有者，均沒入銷燬
之。但合於醫藥、研究或訓練之用者，得不予銷燬。
前項合於醫藥、研究或訓練用毒品或器具之管理辦法，由法務部
會同行政院衛生署定之。

司法院資訊處製作；財團法人民間司法改革基金會備份。
